# 现在有公司IPO前的未分配利润，决议由老股东享有的吗？

提问人：mrlf 时间：2011-10-23 11:34:32
尴尬。。版主。。其实我就是会计师。。。 呵呵，见笑了
实际分配，我们肯定还是以决议为准。。 只是目前看来，通过这个决意的可能性很大

回答人：chenyiwei
通常情况，对于老股东独享的滚存利润，应当由发行人股东大会作出分配决议，会计上调整到应付股利项目，并尽快分配完毕。不能出现动用募集资金分配该等股利的情况。